# 请教陈版，关于托管经营分红的问题

提问人：wumin1117 时间：2019-12-30 08:05:10
我公司通过增资扩股，引进新股东 H 公司，H 公司因从事和我公司同类业务，从投资我公司开始就不再承接新的业务。H 公司为小规模纳税人，并享受小微企业的所得税优惠，且有入围当地大型科研机构项目的资质。现我公司拟于 H 公司签订托管协议，由我公司全权托管 H 公司，我公司利用 H公司的平台去进行投标，中标后相关项目的收入及成本在 H 公司核算并在H公司纳税。这样不仅利用了 H公司的资质，且可享受相应的税收优惠。现请教陈版，H公司实现的净利润能否直接分配给我公司？望陈版指教。

回答人：chenyiwei
由于你公司在 H 公司无股权投资，故不能采用利润分配的法律形式，实务中一般采用签订服务协议并据此开具服务费发票等形式实现。具体建议咨询税务专业人士意见。